【裁判字號】    89,易,2024
【裁判日期】    890914
【裁判案由】    贓物
【裁判全文】
臺灣桃園地方法院刑事判決                        八十九年度易字第二二四號
    公  訴  人  臺灣桃園地方法院檢察署檢察官
    被      告  乙○○
右列被告因贓物案件，經檢察官提起公訴（八十九年度偵字第四一八０號），本院判
決如左：
    主  文
乙○○收受贓物，累犯，處有期徒刑捌月。
    事  實
一、乙○○（前曾因違反麻醉藥品管理條例案件，經法院判處有期徒刑七月確定，已
    於民國八十七年七月二十八日執行完畢）於民國八十九年三月十一日凌晨零時許
    ，在桃園縣平鎮市○○路雙連坡附近，明知姓名、年籍均不詳綽號「阿德」者所
    交付之車牌號碼ＬＱ－三二六０號之自用小客車（原為甲○○於八十九年三月十
    日晚上某時在桃園縣平鎮市○○路雙連一段一０三號對面附近失竊），係屬於來
    路不明，他人所失竊之贓車，竟仍基於收受贓物之犯意，向綽號「阿德」者予以
    收受而借來駛用。嗣於八十九年三月十一日凌晨三時三十分許，因駕駛上揭贓車
    搭載不知情之友人許仁富與陳登榮，途經桃園縣大園鄉南港村潮音國小之際，為
    警所查獲。
二、案經桃園縣警察局平鎮分局報請臺灣桃園地方法院檢察署檢察官偵查起訴。
    理  由
一、訊據被告乙○○固坦承於右揭時、地確有使用右揭被害人甲○○所失竊之ＬＱ－
    三二六０號之自用小客車之事實，惟矢口否認有收受贓物之犯意，辯稱：該車輛
    是伊向綽號「阿德」者之人借得使用，當時「阿德」說車子是他的，伊並不知道
    伊所借來的右揭自用小客車是失竊的贓車云云。惟查：右揭車牌號碼ＬＱ－三二
    六０號之自用小客車，乃係被害人甲○○於八十九年三月十日晚上某時在桃園縣
    平鎮市○○路雙連一段一０三號對面附近所失竊之車輛，此情業據被害人甲○○
    於警訊中已指證明確。次按，被告乙○○既不願陳明綽號「阿德」者之真實姓名
    、年籍資料以供本院調查，並於未有向綽號「阿德」者取得該自用小客車之行車
    執照備查即予以收受該車輛使用，且於使用該車輛之際，又係以接線方式發動該
    車而駕駛此亦據被告於警訊中已供述詳明，足徵被告顯於向綽號「阿德」之人收
    受右開車輛之時，即知悉該車輛乃係屬於他人所失竊之贓車無訛，是被告上開執
    詞辯稱伊不知該車輛為贓物云云，無非僅係於事後卸責之詞，無可採取。此外，
    本件復另有被害人甲○○所出具之右揭車輛贓物領據乙份在卷資佐可按，事證明
    確，被告右揭犯行足堪認定，應予依法論科。
二、核被告乙○○右揭所為，係犯刑法第三百四十九條第一項之收受贓物罪。次查，
    被告前因違反麻醉藥品管理條例案件，曾經法院判處有期徒刑七月確定，於八十
    七年七月二十八日已執行完畢，此有其前案記錄表在卷可按，其於刑之執行完畢
    後，五年內又再犯本件有期徒刑以上之罪，為累犯，應依刑法第四十七條規定，
    加重其刑。爰審酌被告犯罪後態度，並另參其犯罪動機、目的、手段、品性、素
    行等一切情狀，量處如主文所示之刑，以資懲儆。
三、據上論斷，應依刑事訴訟法第二百九十九條第一項前段，刑法第三百四十九條第
    一項、第四十七條，罰金罰鍰提高標準條例第一條前段，判決如主文。
本案經檢察官呂理銘到庭執行職務。
中      華      民      國      八十九    年      九      月    十四    日
                                      臺灣桃園地方法院刑事第一庭
                                          法  官 呂 仲 玉
右正本證明與原本無異。
如不服本判決，應於判決送達後十日內向本院提出上訴狀( 應附繕本 )，上訴於
臺灣高等法院。
                                    書記官   劉文松
中        華        民        國   八十九   年   十   月    四    日
刑法第三百四十九條
收受贓物者，處三年以下有期徒刑、拘役或五百元以下罰金。


司法院資訊處製作；財團法人民間司法改革基金會備份。
